臺灣高等法院刑事判決　　　　　　　　99年度上易字第2579號
上　訴　人
即　被　告　劉紀祥
上列上訴人因毒品危害防制條例案件，不服臺灣板橋地方法院
99年度易字第1868號，中華民國99年7 月30日第一審判決（起訴
案號：臺灣板橋地方法院檢察署99年度偵字第5943號），提起上
訴，本院判決如下：
    主  文
上訴駁回。
    事  實
一、劉紀祥前因公共危險案件，經臺灣板橋地方法院以98年度簡
    上字第117號判決判處有期徒刑5月確定，甫於民國99年1 月
    29日易科罰金執行完畢。詎仍不知悔改，明知MDMA、MDA 均
    係毒品危害防制條例第2條第2項第2 款所規定之第二級毒品
    ，不得非法持有，竟基於持有第二級毒品之犯意，於98年10
    月13日某時許，在不詳處所，自真實姓名年籍均不詳之成年
    男子處取得內含第二級毒品MDMA之綠色圓形錠劑0.5顆 （驗
    餘淨重0.1755公克）、內含MDA之綠色圓形錠劑2顆（驗餘淨
    重0.4755公克），而無故持有之。嗣於99年2月9日晚上8時5
    分許，在上開租屋處為警查獲，並扣得上開MDMA0.5顆、MDA
    2顆。
二、案經臺北縣政府警察局三重分局報告臺灣板橋地方法院檢察
    署檢察官偵查起訴。
    理  由
一、按刑事訴訟法有關傳聞法則及例外規定（第159條至159條之
    5），如條文已明定得為證據者（如第159條之1第1項），或
    依規定原則上有證據能力（如第159條之1第2項）， 但當事
    人未抗辯其有例外否定證據能力情形者，即無庸就其如何具
    有證據能力而為說明。又本院認定本件事實所引用之被告以
    外之人於審判外陳述，包括人證及文書證據等，並無證據證
    明係公務員違背法定程序所取得，被告劉紀祥經本院合法傳
    喚始終未到庭，其於原審審判期日，對於經原審所引用之證
    據方法，均表示對證據能力不爭執，復於審判期日就原審一
    一提示之前揭證據方法於言詞辯論終結前，均亦未就所調查
    之證據主張有刑事訴訟法第159條第1項不得為證據之情形，
    而檢察官於本院準備程序中對本院所引用之相關卷證，就證
    據能力表示同意有證據能力，迄至言詞辯論終結前未再聲明
    異議。又該等證據，亦無刑事訴訟法第159條之4之顯有不可
    信之情況與不得作為證據之情形。本院審酌上開證據資料製
    作時之情況，尚無違法不當及證明力明顯過低之瑕疵，亦認
    為以之作為證據應屬適當，是依刑事訴訟法第159條至第159
    條之5 規定，所引用之前開人證及文書證據，均有證據能力
    。
二、上訴人即被告劉紀祥經本院合法傳喚，無正當理由始終未到
    庭。查上揭犯罪事實，迭據被告於警詢、偵查及原審審理時
    坦承不諱（見偵查卷第45、74、93頁、原審卷第29頁），復
    有綠色圓形錠劑2.5 顆扣案可佐，而該等綠色圓形錠劑經送
    往交通部民用航空局航空醫務中心鑑定，其中0.5 顆錠劑檢
    出含有第二級毒品MDMA成分 （ 驗前淨重0.1770公克，取樣
    0.0015公克，驗餘淨重0.1755公克 ），另2顆錠劑均檢出第
    二級毒品MDA成分（驗前淨重共計0.4770公克，取樣0.0015
    公克，驗餘淨重0.4755公克），有交通部民用航空局航空醫
    務中心99年3月1日航藥鑑字第0991170號毒品鑑定書1紙在卷
    可憑（見偵查卷第102頁）， 足認被告上開自白核與事實相
    符，自可採為認定事實之依據，本案事證明確，被告犯行洵
    堪認定，應依法論科。
三、按MDMA、MDA 為毒品危害防制條例第2 條第2 項第2 款所定
    之第二級毒品。核被告所為，係犯毒品危害防制條例第11條
    第2項之持有第2級毒品罪。被告一持有行為同時觸犯數罪名
    ，為同種類想像競合犯，爰依刑法第55條之規定，從一重即
    持有第二級毒品罪處斷。另被告於98年10月13日起至99年2
    月9 日晚上8時5分許止，持有第二級毒品，其行為之本質，
    屬行為繼續之繼續犯，是自行為人持有毒品之始乃至查獲為
    止，行為人之犯罪行為均在繼續中，而其違法性及可罰性亦
    未可終止，因此，行為人部分之持有行為，係在另一犯罪所
    處有期徒刑執行完畢後5 年以內者，即應該當於累犯（最高
    法院86年度臺非字第217號、89年度臺上字第392號判決意旨
    參照）。查被告有事實欄所列前揭犯罪前科紀錄，有臺灣高
    等法院被告前案紀錄表可稽，其受有期徒刑執行完畢，5 年
    以內故意再犯本件有期徒刑以上之罪，應依刑法第47條第1
    項之規定，論以累犯，並加重其刑。
四、原審認被告犯罪事證明確，適用毒品危害防制條例第11條第
    2項、第18條第1項前條，刑法第11條、第55條、第47條第1
    項、第41條第1項前段之規定，並審酌被告明知 MDMA、MDA
    為法所禁止持有之毒品，竟仍未經許可無故持有第二級毒品
    ，行為實有不當，惟念其犯後坦承犯行，態度尚佳，且無證
    據證明其曾以上開毒品害及他人等一切情狀，量處有期徒刑
    6 月，並諭知易科罰金之折算標準。復說明扣案之綠色圓形
    錠劑0.5顆（驗餘淨重0.1755公克）、2顆（驗餘淨重0.4755
    公克）， 分別為第二級毒品MDMA、MDA，已如前述，均應依
    毒品危害防制條例第18條第1 項前段之規定，不問屬於犯人
    與否，沒收銷燬之。至扣案之電子磅秤1個、分裝袋151個，
    被告否認與本件犯罪有關，復查無任何積極事證足認上開扣
    案物品確與被告本案持有毒品之犯行有關，爰均不予宣告沒
    收。經核認事用法，均無違誤，量刑亦屬適切，被告不服，
    提起上訴，理由略謂：本件扣案藥丸是98年10月被告生日時
    ，他人塞給被告，當時被告業已喝醉，不知該等藥丸是第二
    級毒品，後來回到家中將該等藥丸丟棄在房內，根本忘了此
    事；又被告前案係於99年1 月29日易科罰金執行完畢，而本
    件扣案藥丸係於98年10月間丟棄在被告房間，是否構成累犯
    ，不無疑義；再者上開藥丸被查扣時係有包裝，原判決未沒
    收盛裝毒品之袋子，亦有違誤云云。惟被告於警詢、偵查及
    原審時迭次坦承持有第二級毒品MDMA、MDA 藥丸，已如前述
    ，其並進而供承：「搖頭丸（指本件扣案藥丸）是我自己要
    吃的。」等語（見偵查卷第74、75頁），故不問該毒品來源
    為何，其明知係第二級毒品而持有之事證甚明，則其翻異前
    供，改稱不知該等藥丸是第二級毒品云云，顯屬卸責之詞，
    不足採信。又本件被告之行為，構成累犯，詳如前述，被告
    任憑己意指摘原判決認定累犯為不當，亦無可取。另本件扣
    案MDMA、MDA 藥丸為警查獲時，固係以夾鏈包裝袋二只分裝
    成二包，此有查獲照片二幀在卷可稽（見偵查卷第53頁），
    而夾鏈包裝袋雖具有防止毒品裸露、逸出及潮濕之功用，並
    便於持有，但仍非違禁物，要屬被告所有，才得依刑法第38
    條第1項第2款規定宣告沒收。惟被告於警詢時起迄偵查及原
    審中均未供承該等夾鏈包裝袋係屬其所有，且查無證據證明
    該等夾鏈包裝袋為被告所有，乃無從併予諭知沒收，原判決
    未就此說明，理由尚有疏漏，不無瑕疵，然與判決本旨不生
    影響，不予撤銷改判。是以被告上訴，核均無理由，應予駁
    回。
五、被告經合法傳喚，無正當理由不到庭，爰不待其陳述逕行判
    決。
據上論斷，應依刑事訴訟法第368條、第371條，判決如主文。
本案經檢察官壽勤偉到庭執行職務。
中    華    民    國   100    年    2     月    15    日
                  刑事第六庭審判長法  官  邱同印
                                  法  官  郭豫珍
                                  法  官  何信慶
以上正本證明與原本無異。
不得上訴。
                                  書記官  王泰元
中    華    民    國   100    年    2     月    16    日